臺灣嘉義地方法院交通事件裁定　　　　　　　　　　　九十三年度交聲字第九四號
　　原處分機關　交通部公路總局嘉義區監理所
　　異　議　人
　　即受處分人　乙○○○原料有限公司
　　代　理　人　甲○○
右列異議人因違反道路交通管理處罰條例案件，對於交通部公路總局嘉義區監理所九
十三年四月二日所為之裁決（嘉監裁字第裁７０－ＫＡＣ０６７８５５號裁決書），
聲明異議，本院裁定如左：
    主  文
原處分撤銷。
乙○○○原料有限公司不罰。
    理  由
一、原處分機關略以：本案係雲林縣警察局舉發受處分人所有車牌號碼一五五－ＱＶ
    號之自用大貨車於民國九十三年三月四日下午一時十八分許，行經台一線斗南段
    味王公司前，因「裝載稀硫酸危險物品未攜帶護目鏡」違規，為雲林縣警察局掣
    開９１雲警交字第ＫＡＣ０６７８５５號舉發違反道路交通管理事件通知單，受
    處分人於應到案日期前提出申訴，經原舉發機關函覆違規屬實，該所遂於九十三
    月四月二日以嘉監裁字第裁７０－ＫＡＣ０６７８５５號裁決書，裁處罰鍰新台
    幣四千五百元，於法並無不合云云。本件異議人即受處分人則以：本公司上開自
    用大貨車於遭警攔檢時係空車狀態，故無危險物品可言，則原舉發單位之舉發實
    有違誤，爰聲明異議等語。
二、按汽車裝載危險物品，未請領臨時通行證、未依規定懸掛或黏貼危險物品標誌及
    標示牌、罐槽車之罐槽體未檢驗合格、運送人員未經專業訓練合格或不遵守有關
    安全之規定者，處汽車所有人新臺幣三千元以上九千元以下罰鍰，並責令改正或
    禁止通行，道路交通管理處罰條例第二十九條第一項第三款定有明文。是適用上
    開規定加以處罰，自以汽車所裝載者係「危險物品」始足當之。
三、經查：本件受處分人所有車牌號碼一五五－ＱＶ號之自用大貨車於九十三年三月
    四日下午一時十八分許，行經台一線斗南段味王公司前，因「裝載稀硫酸危險物
    品未攜帶護目鏡」違規，為雲林縣警察局掣開９１雲警交字第ＫＡＣ０６７８５
    ５號舉發違反道路交通管理事件通知單，受處分人於應到案日期前提出申訴，經
    原舉發機關於九十三月四月二日以嘉監裁字第裁７０－ＫＡＣ０６７８５５號裁
    決書，裁處罰鍰新台幣四千五百元等情，固有該舉發通知單、裁決書等在卷可稽
    。姑不論受處分人之代理人甲○○於本院調查時辯稱上開自用大貨車為警攔檢時
    係空車乙情是否屬實，然受處分人上開自用大貨車所裝載之「稀硫酸」是否屬道
    路交通安全規則第八十四條第一項、第二項及道路交通管理處罰條例第二十九條
    第一項第三款所稱之「危險物品」？經本院向行政院勞工委員會函查稀硫酸是否
    屬於危險物品，該會函覆稱：「『硫酸』屬『危險物及有害物通識規則』所列管
    之危害物質；另含有二種以上危害物質之混合物，其危害物質主要成份濃度重量
    百分比在百分之一以上者，屬該規則列管之物品，函中所述『稀硫酸』未具成分
    濃度，無法據以認定是否屬『危險物及有害物通識規則』規定之危害物質」，有
    行政院勞工委員會九十三年六月十八日勞安三字第０９３００２８５１９號函附
    卷可稽。則本件受處分人所有之上開自用大貨車所裝載之「物品」是否係「危險
    物品」，即非無疑？雖就該自用大貨車之外觀，依經驗法則，確實讓人懷疑該車
    裝載係屬「危險物品」，惟從反面觀之，在無其他佐證之下諸如載明上開『稀硫
    酸』之成分濃度，若僅以取締人員之目視，即推論該車所裝載者係危險物品，似
    嫌速斷，且有違「罪證有疑，利於被告」之證據法則。是本件縱異議人所辯不足
    採信，惟舉發警員當時並未對該自用大貨車之載運物品作任何測試，其僅以載運
    物品為「稀硫酸」即予舉發，原處分未予詳查，遽予裁罰，尚有未洽，本件異議
    為有理由，原處分應予撤銷，另為異議人不罰之諭知。
四、據上論結，應依道路交通案件處理辦法第二十條，裁定如主文。
中      華      民      國    九十三    年      七      月    二十九    日
                              臺灣嘉義地方法院交通法庭
                                    法  官  黃  仁  勇
右正本證明與原本無異。
如不服本裁定應於送達後五日內向本院提出抗告狀（應附繕本）。
中      華      民      國    九十三    年      七      月    二十九    日
                                    書記官  呂  權  芳
